---
output:
  html_document:
    code_folding: hide
---

```{r setup, include=FALSE, echo=FALSE}
knitr::opts_chunk$set(echo = TRUE, cache = TRUE, warning = FALSE, message = FALSE)
knitr::opts_knit$set(copy.extra = TRUE)
knitr::opts_chunk$set(fig.show = "asis")
paleta <- c("#4979A9","#D78463","#6190C3","#df_semcluster9C81","#98B7D4","#E8B6A2","#C1D6E5")
options(encoding = "UTF-8")
```

```{css, echo=FALSE}
body {
  background-color: #F5F5F5; 
}
```
<br>

[Modelagem sem Clusters]{style="color: #436F9B;font-size:36px;"}

O objetivo deste rmarkdown é realizar a modelagem estatística para a base de dados tratada na etapa de pré-processamento sem a clusterização com as variáveis de localização e preço por área. Para isso, compararemos o desempenho de quatro modelos de regressão com o objetivo de predizer o preço dos imóveis a partir das variáveis preditoras geradas nessa etapa. Os modelos que serão utilizados nesta comparação são:

-   Regressão Linear Multivariada
-   Regressão Linear Ridge
-   Floresta Aleatoria
-   Gradient Boosting

### Bibliotecas

Carregando as bibliotecas utilizadas no projeto:

```{r Bibliotecas}
library(tidyverse)
library(tidymodels)
library(parsnip)   
library(tune)
library(doParallel)
library(ggplot2)
library(rsample)
library(gridExtra)
```

### Carregando base de dados

Importando a base de dados gerada na etapa de pré-processament:

```{r}
df_semcluster <- read.csv("df_pre_processamento_semcluster.csv")

df_semcluster$waterfront <- factor(df_semcluster$waterfront)
df_semcluster$renovated <- factor(df_semcluster$renovated)
df_semcluster$zipcode <- factor(df_semcluster$zipcode)
df_semcluster$categoria_quartos <- factor(df_semcluster$categoria_quartos)


rmarkdown::paged_table(head(df_semcluster))
```

### Métricas de Desempenho

Para a comparação dos modelos, optaremos por utilizar a métrica de Erro Quadrático Médio (EQM). Contudo, dada a grande disparidade de escala na coluna target, representando imóveis com preços bastante distintos, reconhecemos a necessidade de aprimorar a interpretação do EQM. Para abordar esse desafio, calcularemos o EQM em termos percentuais, normalizando o erro pela magnitude dos valores observados. Esta abordagem, conhecida como Erro Percentual, será obtida ao dividir o erro pelo valor real, proporcionando uma visão mais significativa e intuitiva do desempenho dos modelos em cenários com variação expressiva nos preços. Portanto, o dataframe que armazenará os resultados de cada algoritmo incluirá tanto o EQM convencional quanto o EQM percentual, oferecendo uma análise abrangente e aprimorada do desempenho preditivo.

$ MAPE = \frac{1}{n} \sum\_{i=1}\^{n} \left\| \frac{Y_i - \hat{Y}_i}{Y_i} \right\| \times 100 $

```{r}
df_semcluster_results <- data.frame(
    Modelo = c("Linear", "Ridge", "Floresta Aleatoria", "Gradient Boosted"),
    EQM = c(NA, NA, NA, NA),
    MAPE = c(NA, NA, NA, NA)
)

rmarkdown::paged_table(head(df_semcluster_results))
```

### Conjunto de teste e treinamento

Separando os conjuntos de teste e treinamento. Os mesmos conjuntos serão utilizados para comparar o desempenho dos modelos.

No dataframe em questão, há colunas categóricas, como 'waterfront', 'renovated' e 'grupo', que podem complicar a divisão dos conjuntos de teste e treinamento. Se essas colunas exibirem um desequilíbrio considerável, há o risco de certas categorias não serem adequadamente representadas nos conjuntos de teste ou treinamento, o que prejudicaria a eficácia da modelagem.

```{r Frequencia Relativa Waterfront}
# Calculando a frequencia relativa da coluna waterfront
prop.table(table(df_semcluster$waterfront))
```

```{r Frequencia Relativa Renovated}
# Calculando a frequencia relativa da coluna waterfront
prop.table(table(df_semcluster$renovated))
```

```{r Frequencia Relativa Grupo}
# Calculando a frequencia relativa da coluna waterfront
prop.table(table(df_semcluster$grupo))
```

Ao analisar as frequências relativas calculadas para as colunas 'renovated' e 'waterfront', percebemos que devido a uma categoria apresentar um percentual muito baixo, há o risco de ela ficar sub-representada durante a divisão entre conjuntos de teste e treinamento. Para mitigar esse problema, optaremos por realizar uma estratificação na amostra dos conjuntos de teste e treinamento, assegurando assim a manutenção dessas proporções específicas.

```{r Split}
# Criando variavel combinada para estratificação
df_semcluster$estrato_combinado <- paste(df_semcluster$waterfront, df_semcluster$renovated, sep = "_")

# Definindo a semente aletória
set.seed(39)

# Realizando split
split <- initial_split(df_semcluster, prop=0.8, strata = "estrato_combinado")

# Criando conjuntos de teste e treinemanto
conj_treino <- training(split)
conj_teste <- testing(split)

# Removendo a coluna estrato_combinado 
df_semcluster$estrato_combinado <- NULL
conj_treino$estrato_combinado <- NULL
conj_teste$estrato_combinado <- NULL
```

Com os conjuntos criados, podemos verificar se a estratificação foi eficaz:

Primeiramente para o conjunto de treinamento

```{r}
# Verificando estratificação do conjunto de treinamento Waterfront
prop.table(table(conj_treino$waterfront))
```

```{r}
# Verificando estratificação do conjunto de treinamento renovated
prop.table(table(conj_treino$renovated))
```

Percebe-se que a estratificação foi eficaz para o conjunto de treinamento.

Verificando para o conjunto de teste:

```{r}
# Verificando estratificação do conjunto de treinamento Waterfront
prop.table(table(conj_teste$waterfront))
```

```{r}
# Verificando estratificação do conjunto de treinamento renovated
prop.table(table(conj_teste$renovated))
```

Assim como para o conjunto de treinamento, a estratificação foi satisfatória para o conjunto de teste.

### Definindo receita

Para realizar a modelagem de maneira eficaz, será utilizado a função recipe() da biblioteca tidymodels para normalizar as colunas númericas e criar as váriaveis dummy nas colunas categoricas.

```{r Criando receita}
# Receita
receita <- recipe(price ~., data = conj_treino) %>%
            step_normalize(all_numeric(), -all_outcomes()) %>% # Normalizando coluna númericas
            step_dummy(all_nominal(), -all_outcomes()) # Criando variaveis dummy 
```

Com a receita definida, podemos realizar o processamento dos dados:

```{r}
# Preparando a receita
receita_prep <- prep(receita)

# Executando a receita para os conjuntos de teste e treinamento
conj_treino_baked <- bake(receita_prep, new_data = NULL)
conj_teste_baked <- bake(receita_prep, new_data = conj_teste)
```

Observando o processamento do conjunto de treinamento:

```{r}
rmarkdown::paged_table(head(conj_treino_baked))
```

## Modelagem

Com a receita criada, podemos prosseguir com as modelagens.

### Validação cruzada

Para otmizar alguns dos hiperparametros será utilizado a tecnica de validação cruzada.

```{r Criando Folds}
# Setando semente Aleatoria
set.seed(39)

# Criando folds
cv_folds <- vfold_cv(conj_treino, v=10)
```

### Modelo Linear

Primeiro modelo testado será o de regressão linear.

```{r}
# Especificando o modelo
linear_model <- linear_reg() %>%
  set_engine("lm")

# Ajustando o modelo com o conjunto de treinamento
linear_model_fit <- linear_model %>%
  fit(price ~., data = conj_treino_baked)

summary(linear_model_fit$fit)
```

Observando a coluna Pr(\>\|t\|), percebe-se que todas as variáveis preditoras apresentam a indicação de três asteriscos (\*\*\*), o que sugere que elas possuem o mais elevado nível de significância contra a hipótese nula de que o coeficiente é zero. Em outras palavras, para o modelo linear simples e sem penalização, todas as variáveis preditoras contribuem significativamente para a predição do preço do imóvel.

Com o modelo treinado, podemos realizar as predições com base no conjunto de teste.

```{r}
# Realizando a predição
linear_model_predictions <- linear_model_fit %>%
  predict(new_data = conj_teste_baked) %>%
  mutate(observado = conj_teste_baked$price, modelo = "Linear")

# Visualizando as primeiras 10 linhas
rmarkdown::paged_table(linear_model_predictions)
```

Cálculando métricas de desempenho.

```{r}
# Cálculando erro quadrático médio
eqm_linear <- (rmse(linear_model_predictions, observado, .pred)$.estimate)**2

# Cálculando erro percentual absoluto médio(MAPE)
mape_linear <- mean(abs((linear_model_predictions$observado - linear_model_predictions$.pred)/linear_model_predictions$observado)*100)

# Adicionando resultados para o df_semcluster de comparação
df_semcluster_results[df_semcluster_results$Modelo == "Linear", "EQM"] <- eqm_linear
df_semcluster_results[df_semcluster_results$Modelo == "Linear", "MAPE"] <- mape_linear

rmarkdown::paged_table(df_semcluster_results)
```

Observando os resultados para o modelo linear, este algoritmo tem um erro médio de aproximadamente 22%. 

### Ridge

Realizando a modelagem de regrssão com penalização ridge.

Primeiramente, iremos especificar o modelo.

```{r}
# Especificando o modelo
ridge_model <- linear_reg(penalty = tune(), mixture = 0, mode = "regression") %>%
  set_engine("glmnet")

# Definindo os valores de lambda que serão testados
lambda_values <- tibble(penalty = c(0.0001, 0.001, 0.01, 0.1, 1, 2, 5, 10, 15, 30, 1000, 10000, 100000))

# Criando grid 
grid_ridge_result <- tune_grid(
  ridge_model,
  receita,
  resamples = cv_folds,
  grid = lambda_values
)

# Visualize os resultados
grid_ridge_result %>%
  collect_metrics() %>%
  filter(.metric == "rmse") %>%
  arrange(mean) 
```

Ao analisar os resultados da otimização, notamos que o erro só apresenta mudanças significativas para valores de $\lambda$ extremamente altos. Em outras palavras, as variáveis requerem uma penalização substancial para terem seus coeficientes reduzidos a zero. Dado que a penalidade não impactou significativamente o desempenho do modelo, optaremos pelo menor valor de $\lambda$ obtido. Contudo, é importante salientar que, neste contexto, o uso do modelo Lasso não oferece vantagens em relação à regressão linear simples.

```{r}
ridge_model_final <- ridge_model %>%
  finalize_model(tibble(penalty = 0.0001)) %>%
  fit(price ~., data=conj_treino_baked)

coef(ridge_model_final$fit, s = 0.0001)
```

Com o hiperparametro otimizado, podemos realizar as predições do conjunto de teste e cálcular as métrica de desempenho.

```{r Predição do Conjunto de Teste}
# Realizando a predição
ridge_model_predictions <- ridge_model_final %>%
  predict(new_data = conj_teste_baked) %>%
  mutate(observado = conj_teste_baked$price, modelo = "Ridge")

# Visualizando as primeiras 10 linhas
rmarkdown::paged_table(ridge_model_predictions)
```
Cálculando métricas de desempenho.

```{r}
# Cálculando erro quadrático médio
eqm_ridge <- (rmse(ridge_model_predictions, observado, .pred)$.estimate)**2

# Cálculando erro percentual absoluto médio(MAPE)
mape_ridge <- mean(abs((ridge_model_predictions$observado - ridge_model_predictions$.pred)/ridge_model_predictions$observado)*100)

# Adicionando resultados para o df_semcluster de comparação
df_semcluster_results[df_semcluster_results$Modelo == "Ridge", "EQM"] <- eqm_ridge
df_semcluster_results[df_semcluster_results$Modelo == "Ridge", "MAPE"] <- mape_ridge

rmarkdown::paged_table(df_semcluster_results)

```
Como já era esperado pelo resultado observado na validação cruzada, a penalização não ofereceu nenhuma vantagem significativa para o modelo.

### Random Forest

Modelagem utilizando o método de árvores Aleatorias.

```{r}
# Especificando o modelo
rf_model <- rand_forest(
  trees = tune(),
  mtry = tune(),
  min_n = tune()
) %>%
  set_mode("regression") %>%
  set_engine("ranger")
```

Definindo o grid de valores que serão testados. 

```{r}
#rf_grid <- expand.grid(
  #trees = c(50, 100, 200, 500),              
 # mtry = c(2, 3, sqrt(ncol(training_data)-1)), # 2, 3 e raiz quadrada do nº de preditores
  #min_n = c(10, 15, 30)                        
#)
```


A estratégia para otimizar esses hiperparametros será a validação cruzada para 10 lotes, assim como foi realizado para o Ridge. Para está etapa utilizaremos um conceito de escalabilidade horizontal, paralelizando o código com o intuito aumentar a velocidade de processamento desta validação cruzada.

```{r}
# Paralelizando para obter um processamento mais rápido

# Determinar o número de núcleos a serem utilizados
num_cores <- detectCores() - 1 # deixando um núcleo livre

# Registrar o backend paralelo
registerDoParallel(cores = num_cores)

# Realizando a otimização
grid_rf_result <- tune_grid(
  rf_model,
  receita,
  resamples = cv_folds
)

# Finalizando a paralelização após a conclusão da tarefa
stopImplicitCluster()
```

```{r Visualizando os resultados do grid}
# Visualize os resultados
grid_rf_result %>%
  collect_metrics() %>%
  filter(.metric == "rmse") %>%
  arrange(mean) 
```

Com as combinações cálculadas, retreinamos o modelo com esses hiperparametros.

```{r}
# Melhor combinação 
rf_best_hip <- select_best(grid_rf_result, "rmse")

write_csv(rf_best_hip, "rf_best_hip_semcluster.csv")

rf_best_hip
```

```{r Modelo Final}
set.seed(39)
rf_model_final <- rf_model %>%
  finalize_model(rf_best_hip) %>%
  fit(price ~., data = conj_treino_baked)
```

Assim, será cálculado as predições para o conjunto de teste e a métrica de desempenho do modelo.
```{r}
# Realizando a predição
rf_model_predictions <- rf_model_final %>%
  predict(new_data = conj_teste_baked) %>%
  mutate(observado = conj_teste_baked$price, modelo = "Floresta Aleatoria")

# Visualizando as primeiras 10 linhas
rmarkdown::paged_table(rf_model_predictions)
```
Cálculando métricas de desempenho.

```{r}
# Cálculando erro quadrático médio
eqm_rf <- (rmse(rf_model_predictions, observado, .pred)$.estimate)**2

# Cálculando erro percentual absoluto médio(MAPE)
mape_rf <- mean(abs((rf_model_predictions$observado - rf_model_predictions$.pred)/rf_model_predictions$observado)*100)

# Adicionando resultados para o df_semcluster de comparação
df_semcluster_results[df_semcluster_results$Modelo == "Floresta Aleatoria", "EQM"] <- eqm_rf
df_semcluster_results[df_semcluster_results$Modelo == "Floresta Aleatoria", "MAPE"] <- mape_rf

rmarkdown::paged_table(df_semcluster_results)
```

Ao observar o resultado preditivo da floresta Aleatoria percebe-se uma melhora significativa.

### Gradient Boosted Decision Trees

O último modelo que será testado é o gradient boosting.

```{r}
# Especificando o modelo
boosting_model <- boost_tree(
  trees = tune(),
  tree_depth = tune(),
  learn_rate = tune(),
  loss_reduction = tune(),
  sample_size = tune()
) %>%
  set_mode("regression") %>%
  set_engine("xgboost")
```

Criando grade de hiperparametros

```{r}
# Definindo a especificação dos parâmetros
param_spec <- parameters(boosting_model)

# Criar a grade Aleatoria
set.seed(39) # para reprodutibilidade
random_grid <- grid_random(param_spec, size = 50) # cria 50 combinações Aleatorias
```
a grade de hiperparametros ajustada, podemos realizar a validação cruzada para encontrar a melhor combinação. Ressaltando que também utilizaremos a paralelização do código para obter um processamento mais rapido. 

```{r}
# Configurando a semente para reprodutibilidade
set.seed(39)

# Configurando a paralelização
num_cores <- detectCores() - 1 # deixando um núcleo livre
registerDoParallel(cores = num_cores)

# Medindo o tempo de execução e realizando a validação cruzada

grid_boosting_results <- tune_grid(
  boosting_model,
  receita,
  resamples = cv_folds,
  grid = random_grid)

# Finalizando a paralelização
stopImplicitCluster()
```


```{r}
# Melhor combinação 
boosting_best_hip <- select_best(grid_boosting_results, "rmse")

# Salvando em um arquivo csv
write_csv(boosting_best_hip, "boosting_best_hip_semcluster.csv")

boosting_best_hip
```
**OBS:Como o tempo de processamento é elevado para o modelo do XGboosting, os hiperparamentros otimizados serão salvos em um arquivo csv para não ser preciso rodar todas as interações novamente**

```{r}
# Lendo os hiperparametros otimizados
boosting_best_hip <- read.csv("boosting_best_hip_semcluster.csv")

# Visualizando 
rmarkdown::paged_table(boosting_best_hip)

```
A partir dos hiperparametros otimizados, o modelo será retreinado.

```{r}
# Configurando semente aleatoria
set.seed(39)

boosting_model_final <- boosting_model %>%
  finalize_model(boosting_best_hip) %>%
  fit(price ~., data = conj_treino_baked)
```

Realizando as predições utilizando o conjunto de teste e calcular a métrica de desempenho.

```{r Predições conjunto de teste}
# Realizando a predição
boosting_model_predictions <- boosting_model_final %>%
  predict(new_data = conj_teste_baked) %>%
  mutate(observado = conj_teste_baked$price, modelo = "Gradient_Boosting")

# Visualizando as primeiras 10 linhas
rmarkdown::paged_table(boosting_model_predictions)
```

```{r}
# Cálculando erro quadrático médio
eqm_boosting <- (rmse(boosting_model_predictions, observado, .pred)$.estimate)**2

# Cálculando erro percentual absoluto médio(MAPE)
mape_boosting <- mean(abs((boosting_model_predictions$observado - boosting_model_predictions$.pred)/boosting_model_predictions$observado)*100)

# Adicionando resultados para o df_semcluster de comparação
df_semcluster_results[df_semcluster_results$Modelo == "Gradient Boosted", "EQM"] <- eqm_boosting
df_semcluster_results[df_semcluster_results$Modelo == "Gradient Boosted", "MAPE"] <- mape_boosting

rmarkdown::paged_table(df_semcluster_results)

```

```{r}
# Salvando em um arquivo csv
write_csv(df_semcluster_results, "df_semcluster_results.csv")

df_semcluster_results
```


## Comparação de desempenhos entre modelos

Com as métricas de desempenho cálculadas para os quatro modelos, chegamos na seguinte tabela de erro:

```{r}
rmarkdown::paged_table(df_semcluster_results)
```

Para entender como o erro se comporta em cada modelo, iremos analisar as distribuições percentuais.

```{r, fig.width=10, fig.height=6}
# Cálculando o erro percentual para cada observação
# Linear
linear_model_predictions$mpe <- ((linear_model_predictions$observado - linear_model_predictions$.pred)/linear_model_predictions$observado)*100
# Ridge
ridge_model_predictions$mpe <- ((ridge_model_predictions$observado - ridge_model_predictions$.pred)/ridge_model_predictions$observado)*100
# Floresta Aleatoria
rf_model_predictions$mpe <- ((rf_model_predictions$observado - rf_model_predictions$.pred)/rf_model_predictions$observado)*100
# Gradient Boosted
boosting_model_predictions$mpe <- ((boosting_model_predictions$observado - boosting_model_predictions$.pred)/boosting_model_predictions$observado)*100

# Cálculando média e desvio padrão
# Linear
linear_mpe_mean <- mean(linear_model_predictions$mpe)
linear_mpe_desv <- sd(linear_model_predictions$mpe)
# Ridge
ridge_mpe_mean <- mean(ridge_model_predictions$mpe)
ridge_mpe_desv <- sd(ridge_model_predictions$mpe)
# Floresta Aleatoria
rf_mpe_mean <- mean(rf_model_predictions$mpe)
rf_mpe_desv <- sd(rf_model_predictions$mpe)
# Gradient Boosting
boosting_mpe_mean <- mean(boosting_model_predictions$mpe)
boosting_mpe_desv <- sd(boosting_model_predictions$mpe)

# Plotando as distribuições
# Histograma Modelo Linear
linear_hist <- ggplot(linear_model_predictions, aes(x = mpe)) + 
  geom_histogram(binwidth = 1, fill = "#C1D6E5", alpha = 0.7) + 
  geom_vline(xintercept = linear_mpe_mean, color = "#4979A9", linetype = "dashed", linewidth = 1) +
  geom_vline(xintercept = c(linear_mpe_mean - linear_mpe_desv, linear_mpe_mean + linear_mpe_desv), color = "#D78463", linetype = "dashed", linewidth = 1) +
  geom_text(x = linear_mpe_mean - linear_mpe_desv, y = 0, label = sprintf("SD=%.2f", linear_mpe_desv), color = "#D78463", size = 3) +
  theme_minimal() + 
  labs(
    title = "Linear",
    x = "Erro Percentual (%)",
    y = "Frequência"
  )

# Histograma Modelo Ridge
ridge_hist <- ggplot(ridge_model_predictions, aes(x = mpe)) + 
  geom_histogram(binwidth = 1, fill = "#C1D6E5", alpha = 0.7) + 
  geom_vline(xintercept = ridge_mpe_mean, color = "#4979A9", linetype = "dashed", linewidth = 1) +
  geom_vline(xintercept = c(ridge_mpe_mean - ridge_mpe_desv, ridge_mpe_mean + ridge_mpe_desv), color = "#D78463", linetype = "dashed", linewidth = 1) +
  geom_text(x = ridge_mpe_mean - ridge_mpe_desv, y = 0, label = sprintf("SD=%.2f", ridge_mpe_desv), color = "#D78463", size = 3) +
  theme_minimal() + 
  labs(
    title = "Ridge",
    x = "Erro Percentual (%)",
    y = "Frequência"
  )

# Histograma Modelo Floresta Aleatoria
rf_hist <- ggplot(rf_model_predictions, aes(x = mpe)) + 
  geom_histogram(binwidth = 1, fill = "#C1D6E5", alpha = 0.7) + 
  geom_vline(xintercept = rf_mpe_mean, color = "#4979A9", linetype = "dashed", linewidth = 1) +
  geom_vline(xintercept = c(rf_mpe_mean - rf_mpe_desv, rf_mpe_mean + rf_mpe_desv), color = "#D78463", linetype = "dashed", linewidth = 1) +
  geom_text(x = rf_mpe_mean - rf_mpe_desv, y = 0, label = sprintf("SD=%.2f", rf_mpe_desv), color = "#D78463", size = 3) +
  theme_minimal() + 
  labs(
    title = "Floresta Aleatoria",
    x = "Erro Percentual (%)",
    y = "Frequência"
  )

# Histograma Modelo Gradient Boosting
boosting_hist <- ggplot(boosting_model_predictions, aes(x = mpe)) + 
  geom_histogram(binwidth = 1, fill = "#C1D6E5", alpha = 0.7) + 
  geom_vline(xintercept = boosting_mpe_mean, color = "#4979A9", linetype = "dashed", linewidth = 1) +
  geom_vline(xintercept = c(boosting_mpe_mean - boosting_mpe_desv, boosting_mpe_mean + boosting_mpe_desv), color = "#D78463", linetype = "dashed", linewidth = 1) +
  geom_text(x = boosting_mpe_mean - boosting_mpe_desv, y = 0, label = sprintf("SD=%.2f", boosting_mpe_desv), color = "#D78463", size = 3) +
  theme_minimal() + 
  labs(
    title = "Gradient Boosting",
    x = "Erro Percentual (%)",
    y = "Frequência"
  )

# Criando matriz de plot com gridExtra
combined_hist <- grid.arrange(linear_hist, ridge_hist, rf_hist, boosting_hist, ncol = 2, nrow = 2)

# Exibindo os gráficos combinados
print(combined_hist)
```

Ao analisarmos as distribuições plotadas, observamos que todas as médias dos resíduos percentuais convergem para zero, apresentando distribuições normais em torno dessa média. Notavelmente, os modelos baseados em árvores exibem um desvio padrão menor em comparação com os modelos lineares, indicando uma maior precisão na predição dos valores.

Além disso, é possível notar que em todos os modelos há algumas observações com erros percentuais significativos, ultrapassando os 100%. No entanto, os modelos baseados em árvores de decisão apresentam essas anomalias apenas em valores de erro percentual negativo. Isso sugere que alguns imóveis estão sendo subestimados, ressaltando uma tendência específica nessas predições.

Como temos uma diferença de escala significativa no preço dos imóveis desta base de dados, iremo analisar a capacidade de cada modelo em acertar a predição conforme o preço do imóvel aumenta.

```{r, fig.width=10, fig.height=6}
# Gráfico linear
linear_plot1 <- ggplot(linear_model_predictions, aes(x=observado, y=mpe)) + 
  geom_point(aes(color = mpe)) + 
  geom_hline(yintercept=0, linetype="dashed", color="#D78463") + 
  scale_color_gradient(low = "#C1D6E5", high = "#4979A9") +  # Adicionado esta linha
  theme_minimal() + 
  labs(
    title = "Linear",
    x = "Valores Observadoss",
    y = "Resíduos Percentuais",
    color = "Resíduo"
  )

# Gráfico Ridge
ridge_plot1 <- ggplot(ridge_model_predictions, aes(x=observado, y=mpe)) + 
  geom_point(aes(color = mpe)) + 
  geom_hline(yintercept=0, linetype="dashed", color="#D78463") + 
  scale_color_gradient(low = "#C1D6E5", high = "#4979A9") +  # Adicionado esta linha
  theme_minimal() + 
  labs(
    title = "Ridge",
    x = "Valores Observados",
    y = "Resíduos Percentuais",
    color = "Resíduo"
  )

# Random Forest
rf_plot1 <- ggplot(rf_model_predictions, aes(x=observado, y=mpe)) + 
  geom_point(aes(color = mpe)) + 
  geom_hline(yintercept=0, linetype="dashed", color="#D78463") + 
  scale_color_gradient(low = "#C1D6E5", high = "#4979A9") +  # Adicionado esta linha
  theme_minimal() + 
  labs(
    title = "Random Forest",
    x = "Valores Observados",
    y = "Resíduos Percentuais",
    color = "Resíduo"
  )

# Gradient Boosting
boosting_plot1 <- ggplot(boosting_model_predictions, aes(x=observado, y=mpe)) + 
  geom_point(aes(color = mpe)) + 
  geom_hline(yintercept=0, linetype="dashed", color="#D78463") + 
  scale_color_gradient(low = "#C1D6E5", high = "#4979A9") +  # Adicionado esta linha
  theme_minimal() + 
  labs(
    title = "Boosting",
    x = "Valores Observados",
    y = "Resíduos Percentuais",
    color = "Resíduo"
  )

# Criando matriz de plot com gridExtra
combined_hist <- grid.arrange(linear_plot1, ridge_plot1, rf_plot1, boosting_plot1, ncol = 2, nrow = 2)

# Exibindo os gráficos combinados
print(combined_hist)
```

Ao analisar o gráfico gerado, nota-se que todos os modelos apresentaram erros elevados em algumas observações de apartamentos com valores mais baixos. Além disso, o gráfico também demonstrou o que havia sido descrito anteriormente de que os modelos baseados em árvores conseguiram corrigir os erros percentuais das observações subestimadas. No entanto, esses modelos ainda enfrentaram problemas ao predizer de maneira superestimada o preço de algumas poucas observações.



















































