---
title: "Pré-Processamento"
author: "Murilo, Caio e Isabella"
date: "2023-11-24"
output: html_document
---

# Pré-Processamento

O objetivo deste documento em formato Rmarkdown é conduzir o pré-processamento da base de dados contida no arquivo kc_house_data.csv. Ao concluir este processo, uma nova versão da base de dados, agora "limpa", será armazenada em formato CSV. Essa versão tratada será posteriormente utilizada na fase de análise exploratória dos dados.

Faz parte desta etapa:

- Conversão de formato
- Tratamento de Dados Ausentes
- Tratamento de Outliers 

## Bibliotecas

Aqui estão todas as bibliotecas utilizadas neste código.

```{r Bibliotecas}
library(tidyverse)
library(gridExtra)
library(leaflet)
library(corrplot)
library(viridisLite)
library(cluster)
```
## Base de dados

Imortando a base de dados para o ambiente do R.

```{r Importando arquivo csv}
# Lendo o arquivo csv
df <- read.csv("data/kc_house_data.csv")

# Visualizando as primeiras linhas
head(df, 10)
```
```{r Número de linhas}
nrow(df)
```

## Valores Nulos

O Primeiro tratamento a ser realizado é verificar a quantidade de valores nulos por coluna.

```{r Tabela de Valores nulos}
colSums(is.na(df))
```
Não existe nenhuma coluna com valores nulos.

## Ajustando formato

Nesta parte iremos ajustar o formato das colunas.

```{r Verificando formato}
str(df)
```
A unica coluna que necessita de tratamento é a coluna date, que será transformada para formato de data.

```{r Formato datetime}
# Transformando coluna date em datetime
df$date <- as.Date(df$date, format="%Y%m%dT%H%M%S")

# Visualizando mudança
class(df$date)
```
Conferindo se existem dados faltantes com a conversão:

```{r}
subset(df, is.na(date))
```

## Linhas Duplicadas

Verificando se existem linhas duplicadas no dataframe. 

```{r Linhas Duplicadas}
any(duplicated(df))
```

Não existem linhas duplicadas no dataframe.

Outra verificação é se a coluna id possui valores duplicados.


```{r Valores duplicados coluna id}
any(duplicated(df$id))
```
Existem imóveis duplicados no dataframe. 

```{r Verificando os imóveis duplicados}
# Salvando IDs duplicados em um vetor
id_duplicados <- unique(df$id[duplicated(df$id)])

# Criando dataframe com as linhas de IDs duplicados
df_id_duplicados <- df[df$id %in% id_duplicados, ]

head(df_id_duplicados, 15)
```

Ao analisarmos o resultado das observações com id duplicadas, percebemos que alguns imóveis estão duplicados devido a atualizações nos preços ao longo do tempo. Nestes casos, os imóveis provavelmente foram negociados mais de uma vez durante o período de um ano abrangido pelas informações da base. Como propósito final deste trabalho é realizar a predição dos valores dos imóveis, decidimos manter apenas o preço mais recente, descartando informações de preços antigos associados aos mesmos imóveis.

```{r Removendo observações desatualizadas}
# Removendo observações duplicadas desatualizadas
df <- df %>%
  arrange(id, desc(date)) %>%
  group_by(id) %>%
  slice_head(n = 1)

# Visualizando resultado
any(duplicated(df$id))
```

## Colunas de Datas

A primeira coluna de data que será modificada é a yr_build, que representa o ano em que a casa foi construída. Para realizar essa alteração, faremos a operação na coluna date, subtraindo a coluna yr_build. Isso nos proporcionará a idade do imóvel. Essa modificação oferece uma abordagem mais intuitiva e interpretável ao comparar com o ano de construção.

```{r Coluna Idade do Imóvel}
# Criando coluna com o ano
df$date_year <- format(df$date, "%Y")

# Formatando coluna para int
df$date_year <- as.integer(df$date_year)

# Cálculando a idade do imóvel
df$age <- df$date_year - df$yr_built

# Visualizando o resultado 
head(df, 10)
```
Avaliando se existe alguma idade negativa:

````{r}
subset_negativo <- df[df$age < 0, ]
subset_negativo
```
Com o subset obtido acima, verifica-se que 12 imóveis apresentam idade igual a -1. Isso possivelmente se deu pois a venda do imóvel ocorreu antes de sua construção.

Removendo colunas date_year e yr_built:

```{r}
df$date_year <- NULL
df$yr_built <- NULL
```

Observando a quantidade de linhas não zeradas da coluna yr_renovated

```{r Linhas não zeradas}
# Cálculando porcentagem de linhas com valores diferentes de zero
(nrow(df[df$yr_renovated != 0, ])/nrow(df))*100
```
Considerando que apenas cerca de 4% das observações apresentam valores não nulos na coluna yr_renovated, decidimos transformar essa coluna em uma variável binária. Essa variável indicará se o imóvel foi (1) ou não (0) renovado. Essa abordagem simplifica a informação, tornando-a mais relevante para análises e modelagem subsequentes. Além disso, contribui para a interpretabilidade do conjunto de dados.

```{r Modifianco coluna yr_renovated}
# Criando coluna binaria
df$renovated <- ifelse(df$yr_renovated == 0, 0, 1)

# Retirando coluna yr_renovated do dataframe
df$yr_renovated <- NULL

# Visualizando os resultados
head(df, 10)
```
Com essas transformações podemos retirar a coluna de data do dataframe. 

```{r}
df$date <- NULL
```


E com isso temos as seguintes colunas representando informações temporais dentro da base de dados:

- age: Idade do imóvel;
- renovated: (1) se o imóvel foi renovado em algum momento e (0) se não foi. 

## Variaveis do tamanho do apartamento

Dentre as variaveis preditoras temos 5 que representam o tamanho do apartamento, são elas:

- sqft_living: Metragem quadrada da área habitável da casa;
- sqft_lot: Metragem quadrada do terreno em pés;
- sqft_above: Metragem quadrada da casa excluindo o porão em pés;
- sqft_basement: Metragem quadrada do porão em pés.
- sqft_living15: Área hábitavel em 2015 (implica algumas reformas). Isso pode ou não ter afetado a metragem do terreno;
- sqft_lot15: Área do terreno em 2015 (implica algumas reformas). Isso pode ou não ter afetado a metragem do terreno;

Primeiramente iremos analisar o quanto essas variaveis se relacionam através de uma matriz de correlação:

```{r Matriz de Correlação}
# Calculando correlações
sqft_corr_matrix <- cor(df[, c("sqft_living", "sqft_lot", "sqft_above", "sqft_basement", "sqft_living15", "sqft_lot15")])

# Plot the correlation matrix
corrplot(sqft_corr_matrix, method = "color")
```
```{r Visualizando valores}
sqft_corr_matrix
```

A primeira observação refere-se às variáveis sqft_living15 e sqft_lot15, que apresentam uma alta correlação com as variáveis sqft_living e sqft_lot, respectivamente. Isso é compreensível, uma vez que essas colunas representam possíveis alterações nas dimensões consideradas para a área habitável e o tamanho do lote. No entanto, vale destacar que essas alterações não ocorrem em todas as residências do conjunto de dados e não contribuem significativamente com informações novas que possam aprimorar a precisão das previsões ou a interpretabilidade do modelo, dessa forma, optaremos por excluí-las da análise

```{r Removendo colunas do dataframe}
df$sqft_living15 <- NULL
df$sqft_lot15 <- NULL
```

Outra correlação significativa identificada ocorre entre as variáveis preditoras sqft_above e sqft_basement com a variável sqft_living. Inicialmente, essa correlação parece ser resultado da soma dessas preditoras, que provavelmente representa a área habitável total. Diante dessa observação, iremos investigar se, de fato, a soma de sqft_above e sqft_basement é equivalente a sqft_living.

```{r Testando soma}
# Criando coluna de comparação
df$soma_sqft <- df$sqft_above + df$sqft_basement

# Verificando se há diferenças
dif_sqft <- sum(df$soma_sqft != df$sqft_living)

# Criando teste lógico
if (dif_sqft == 0) {
  print("A soma de sqft_above e sqft_basement é igual a sqft_living para todas as observações.")
} else {
  print("Existem diferenças na soma de sqft_above e sqft_basement em relação a sqft_living.")
}

# Retirando coluna do dataframe
df$soma_sqft <- NULL
```
De fato a coluna sqft_living é a soma das variáveis sqft_above e sqft_basement. Em outras palavras, essas variáveis são redundantes e possuem uma relação linear perfeita entre elas. Diante desse entendimento, optaremos por desconsiderar uma das colunas e trabalhar com a porcentagem da área quadrada que o porão representa em relação à metragem habitável total da casa. Essa abordagem simplifica a representação da informação, evitando multicolinearidade e fornecendo uma métrica mais específica para análises futuras.

```{r Criando nova métrica}
# Obtendo porcentagem de área com porão
df$basement_percent <- df$sqft_basement/df$sqft_living

# Retirando as colunas sqft_basement e sqft_above do dataframe
df$sqft_above <- NULL
df$sqft_basement <- NULL

# Visualizando o resultado
head(df, 10)
```
Observando a distribuição desta nova variavel criada.

```{r Histograma basement_percent}
ggplot(df, aes(x = basement_percent*100)) +
  geom_histogram(binwidth = 5, fill = "blue", color = "black", alpha = 0.7) +
  labs(title = "Distribuição do Percentual de área do porão",
       x = "Percentual de área de porão em relação a área habitavel",
       y = "Frequência") +
  theme_minimal()

```
Como podemos observar, temos muitas casas que não possuem porão.

```{r Histograma basement_percent sem valores zerados}
ggplot(df[df$basement_percent > 0, ], aes(x = basement_percent * 100)) +
  geom_histogram(binwidth = 5, fill = "blue", color = "black", alpha = 0.7) +
  labs(title = "Distribuição do Percentual de porão",
       x = "Percentual de porão em relação a área habitável",
       y = "Frequência") +
  theme_minimal()
```

Considerando que a principal métrica no mercado imobiliário para determinar o tamanho dos imóveis é a área construída, escolheremos abordar a coluna sqft_lot, que indica o tamanho total do lote, de maneira proporcional através da razão entre ela e a coluna sqft_living. Dessa forma, obteremos uma medida proporcional do tamanho da área construída em relação ao tamanho total do lote.

```{r Cálculando nova métrica}
# Criando nova métrica
df$living_percent <- df$sqft_living / df$sqft_lot

# Retirando coluna do dataframe
df$sqft_lot <- NULL

# Visualizando dataframe
head(df, 10)
```
Visualizando a distribuição desta nova variavel:

```{r Histograma lot_percent}
ggplot(df, aes(x = living_percent*100)) +
  geom_histogram(binwidth = 5, fill = "blue", color = "black", alpha = 0.7) +
  labs(title = "Distribuição da área habitavel em relação ao tamanho do lote",
       x = "Proporção da área habitavel em relação ao tamanho do lote",
       y = "Frequência") +
  theme_minimal()
```
Ao analisar o histograma dessa nova variável, é possível observar que alguns imóveis apresentam valores superiores a 100%, indicando uma área construída maior do que a área total do lote. Essa situação pode parecer inicialmente contraditória. No entanto, esse fenômeno ocorre em situações em que o imóvel possui mais de um andar, o que faz com que a área construída possa ultrapassar o tamanho do lote.

Com isso chegamos nas seguintes váriaveis preditoras que representam o tamanho do imóvel: 

- sqft_living: Metragem quadrada da área habitável da casa;
- basement_percent: Porcentagem de área construida que representa o porão;
- living_percent: Porcentagem de área de construida em relação ao tamanho total do terreno.



## Preditoras de Localização

Neste dataframe, encontramos três colunas que denotam a localização do apartamento na cidade: zipcode, latitude e longitude. Com o intuito de privilegiar a interpretabilidade do modelo, buscaremos consolidar essas informações de localização em uma única variável. Essa nova variável representará a classe de localização na qual o imóvel se enquadra. Dado que temos informações sobre apartamentos de diversos intervalos de preço e tamanhos, optaremos por utilizar a métrica de preço por feet quadrado para agrupar essas unidades com base na localização. Essa abordagem proporcionará uma representação mais simplificada e interpretável da informação de valorização do imóvel conforme a localização.

```{r, fig.width=10, fig.height=4, out.width='100%'}
# Criando métrica
df$price_sqft <- df$price / df$sqft_living

# Observando a normalização com relação ao preço
grafico1 <- ggplot(df, aes(x = sqft_living, y = price)) +
  geom_point() +
  labs(title = "Tamanho do imóvel x preço",
       x = "Tamanho do imovel",
       y = "Preço") +
  theme_minimal()

grafico2<- ggplot(df, aes(x = sqft_living, y = price_sqft)) +
  geom_point() +
  labs(title = "Tamanho do imóvel x preço por feet quadrado",
       x = "Tamanho do imovel",
       y = "Preço por feet quadrado") +
  theme_minimal()

# Plotando
grid.arrange(grafico1, grafico2, ncol = 2)
```
Como pode ser observado, ao utilizar esta nova métrica, não temos mais uma relação linear com o tamanho.

```{r}
# Ajuste a escala de cores conforme necessário
cor_escala <- colorNumeric(palette = "viridis", domain = df$price_sqft)

# Determine o ponto central do mapa (usando a mediana das coordenadas)
centro_latitude <- median(df$lat)
centro_longitude <- median(df$long)

# Crie um mapa e defina o ponto central e o zoom inicial
map_leaflet <- leaflet(df) %>%
  addTiles() %>%
  setView(lng = centro_longitude, lat = centro_latitude, zoom = 11)  

# Adicione marcadores para representar cada ponto de dados
map_leaflet <- map_leaflet %>%
  addCircleMarkers(lng = ~long, lat = ~lat,
                   radius = 3,  # Ajuste o tamanho dos marcadores conforme necessário
                   color = ~cor_escala(price_sqft),
                   fillOpacity = 0.8,
                   popup = ~paste("Preço por m²: $", price_sqft))

# Exiba o mapa
map_leaflet
```


Conforme evidenciado no mapa acima, uma região central se destaca, caracterizada por uma tendência de preços por pé quadrado mais elevados. À medida que os imóveis se afastam dessa região central, observa-se uma aparente diminuição nos preços. Demonstrando que localização do imóvel tem influencia no preço.

### Clusterização com K-means

Dado que o propósito deste projeto é não apenas realizar previsões, mas também proporcionar uma interpretação mais aprofundada sobre como cada variável influencia nos resultados preditivos, optaremos por uma abordagem distinta em relação à mera consideração das coordenadas de latitude e longitude de cada imóvel. Utilizaremos o algoritmo não supervisionado k-means para agrupar os zipcodes com características semelhantes de preço por metragem quadrada e localização geográfica.

```{r}
# Encontrar a quantidade de zipcodes distintos
quantidade_zipcodes_distintos <- length(unique(df$zipcode))

# Imprimir o resultado
cat("Quantidade de zipcodes distintos:", quantidade_zipcodes_distintos, "\n")
```
Identificamos a presença de 70 códigos postais distintos neste conjunto de dados, o que pode representar um desafio durante a interpretação dos resultados do modelo. Isso se deve ao fato de que seria necessário criar 69 novas colunas de variáveis dummy para incorporar essas informações, o que pode complicar a análise. Diante desse cenário, parece sensato reclassificar essas localizações utilizando um algoritmo de clusterização.


```{r}
# Colunas de informação
col_mean <- c("lat", "long", "price_sqft")


# Criando df com informações médias de cada zipcode
df_zipcode <- df %>%
  group_by(zipcode) %>%
  summarise(across(all_of(col_mean), mean))

# Exibindo 
head(df_zipcode, 15)
```

Com as informações agrupadas por zipcodes, podemos encontrar o número ótimo de clusters de imóveis com caracteristicas parecidas.


```{r}
# Calcular a soma dos quadrados intra-cluster para diferentes números de clusters
set.seed(123)

soma_quadrados <- numeric(10)  # Ajuste o número máximo de clusters conforme necessário

for (k in 1:10) {
  kmeans_result <- kmeans(df_zipcode[-1], centers = k)
  soma_quadrados[k] <- kmeans_result$tot.withinss
}

# Plotar o gráfico do método do cotovelo
plot(1:10, soma_quadrados, type = "b", pch = 19, frame = FALSE, 
     xlab = "Número de Clusters", ylab = "Soma dos Quadrados Intra-cluster")
```

Observando o gráfico de cotovelo, o número ótimo de cluster seriam 4 grupos distintos.

```{r}
  # Setando semente aleatória
  set.seed(123)
  
  # Executar o algoritmo k-means com 4 clusters
  numero_clusters <- 4
  kmeans_result <- kmeans(df_zipcode[,-1], centers = numero_clusters)
  
  # Adicionar a coluna 'grupo' ao data frame original indicando o cluster de cada zipcode
  df_zipcode$grupo <- as.factor(kmeans_result$cluster)
  
  # Visualizando
  df_zipcode
  
contagem_por_grupo <- table(df_zipcode$grupo)

print(contagem_por_grupo)
```
Abaixo, a média das informações por grupo:

```{r}
df_zipcode %>%
  group_by(grupo) %>%
  summarise(across(all_of(col_mean), mean)) %>% 
  arrange(desc(price_sqft))
```

Com isso temos as seguintes categorias de localização:

- grupo 2 = classe A
- grupo 4 = classe B
- grupo 1 = classe C
- grupo 3 = classe D

Agora que temos os zipcodes separados em 4 grupos de acordo com as caracteristicas médias de cada região, podemos adicionar esta nova preditora de valorização do imóvel para o dataframe original. 

```{r}
# Realizando um leftjoin como dataframe original
df <- merge(df, df_zipcode[, c("zipcode", "grupo")], by = "zipcode", all.x = TRUE)

# Visualizando o resultado
head(df, 10)
```

```{r Renomeando grupos de acordo com a valorização do imóvel}
df$grupo <- ifelse(df$grupo == 1, "C",
                 ifelse(df$grupo == 2, "A",
                        ifelse(df$grupo == 3, "D", "B")))

df$grupo <- factor(df$grupo)
```


Visualizando no mapa essa nova classificação.

```{r}
# criando coluna de cor
df$cor <- ifelse(df$grupo == "A", "green",
                 ifelse(df$grupo == "B", "yellow",
                        ifelse(df$grupo == "C", "orange", "red")))

# Criar o mapa
mapa <- leaflet(df) %>%
  addTiles() %>%  # Adicionar azulejos padrão ao mapa
  addCircleMarkers(
    ~long, ~lat,
    color = ~cor,
    radius = 2,
    fill = TRUE,
    fillOpacity = 0.7,
    popup = ~paste("Cor:", cor)
  )

# Exibir o mapa
mapa
```

Visto que será realizada uma análise preditiva do preço do imóvel, nessa etapa também será retirada a variável "price_sqft". A variável foi utilizada para possibilitar o agrupamento que representa a valorização do imóvel, mas não estaria disponível na inclusão de um novo imóvel para o qual se desejaria predizer o preço. 

Com o agrupamento realizado, na inclusão de um novo imóvel atribuiríamos um cluster de valorização a ele conforme seu zipcode, levando-se em conta quais zipcodes fazem parte de cada cluster construído.

Também serão descartadas as colunas de zipcode, latitude, longitude e cor.

```{r Retirando colunas}
df$lat <- NULL
df$long <- NULL
df$zipcode <- NULL
df$cor <- NULL
df$price_sqft <- NULL
```


## Ajustes finais

A ultima alteração que será feita é retirar a coluna de id que não representa nenhuma informação relevante para a predição dos preços das casas e a coluna view que apenas representa quantas visistas a casa já recebeu, chegando assim no seguinte dataframe final:

```{r}
# Removendo coluna de id
df$id <- NULL
df$view <- NULL

# Visualizando as 10 primeiras linhas
head(df, 10)
```
Observando a estrutura do df processado:

```{r}
str(df)
```

O dicionario de dados para o dataframe processado:

- price: Preço de venda;
- bedrooms: número de quartos;
- bathrooms: número de banheiros;
- sqft_living: Tamanho de área hábitavel(construida);
- floors: número de andares;
- waterfront: Vista beira-mar;
- condition: Nota para a condição do imóvel;
- grade: nota geral atribuída à unidade habitacional, com base no sistema de classificação do Condado de King;
- age: idade do imóvel;
- renovated: (1) se o imóvel foi renovado em algum momento e (0) se não foi;
- basement_percent: Porcentagem de área construida que representa o porão;
- living_percent: Porcentagem de área de construida em relação ao tamanho total do terreno;
- grupo: cluster de localização conforme preço da área.


Salvando arquivo final para a ánalise exploratoria:

```{r}
write.csv(df, "data/df_pre_processamento.csv", row.names = FALSE)
dim(df)
```







